【裁判字號】    98,裁,2054
【裁判日期】    980820
【裁判案由】    復職
【裁判全文】
最  高  行  政  法  院  裁  定
                                      98年度裁字第2054號
上  訴  人  甲○○
被 上訴 人  宜蘭縣政府
代  表  人  乙○○
上列當事人間復職事件，上訴人對於中華民國98年5月21日臺北
高等行政法院97年度訴字第3245號判決，提起上訴，本院裁定如
下：
    主  文
上訴駁回。
上訴審訴訟費用由上訴人負擔。
    理  由
一、按對於高等行政法院判決之上訴，非以其違背法令為理由，
    不得為之，行政訴訟法第242條定有明文。依同法第243條第
    1項規定，判決不適用法規或適用不當者，為違背法令；而
    判決有同條第2項所列各款情形之一者，為當然違背法令。
    是當事人對於高等行政法院判決上訴，如依行政訴訟法第24
    3條第1項規定，以高等行政法院判決有不適用法規或適用不
    當為理由時，其上訴狀或理由書應有具體之指摘，並揭示該
    法規之條項或其內容；若係成文法以外之法則，應揭示該法
    則之旨趣；倘為司法院解釋或本院之判例，則應揭示該判解
    之字號或其內容；如以行政訴訟法第243條第2項所列各款情
    形為理由時，其上訴狀或理由書，應揭示合於該條項各款之
    事實。上訴狀或理由書如未依此項方法表明者，即難認為已
    對高等行政法院判決之違背法令有具體之指摘，其上訴自難
    認為合法。
二、本件上訴人對於臺北高等行政法院民國（下同）97年度訴字
    第3245號判決（下稱原判決）上訴，雖略以：原判決之認定
    僅有利於被上訴人，未審酌上訴人所提之法理證據，亦未於
    理由項下說明其未採之理由，顯有判決不備理由及理由矛盾
    之違法，且有判決不適用法律、憲法第7條、第15條、第18
    條、第22條、第23條、第152條、第171條、第172條或適用
    不當之違法；又原判決未在公務員懲戒法、公務人員任用法
    、公務人員保障法之合理規定範圍內，為正當之適用及審理
    ，亦有判決不適用法規及適用不當之違法；另上訴人是否具
    有法定任用資格，非原審得為恣意判斷，仍應適用經驗法則
    、論理法則及證據法則，否則即有原判決不適用法規及違背
    程序之違誤；原判決雖以公務員懲戒法第11條、公務人員任
    用法第10條第2項規定及銓敘部77年1月11日函釋為依據，然
    除公務員懲戒法第11條符合憲法第23條規定外，其他均與本
    件懲戒或任用或保障之規定無涉，原判決顯有不適用法規之
    違誤，並違反憲法第23條規定；再者，撤職效力僅及於一定
    期間內撤其現職，逾此期間者，依自然論理法則而言，自當
    自動生效回復未受懲戒處分時之現職狀態，始符合憲法第23
    條規定及一般經驗法則，否則有違司法院37年院解字第3831
    號解釋、30年院字第2129號、31年院字第2373號解釋及公務
    人員任用法第28條規定，原判決所引法律依據或事實認定，
    顯違憲法第23條規定，而有判決不適用法規之違法，且自行
    增加公務員懲戒法第11條所無之限制，亦有違憲法保障人民
    服公職權利之意，上訴人應得類推適用公務員懲戒法第3條
    、第4條及第11條停職情形消滅時或停止任用情形消滅時，
    申請復職之保障規定，以填補立法之脫漏，原審遽認上訴人
    無公務人員保障法第10條規定之適用，顯有判決適用不當之
    違法；原審先認上訴人於受懲戒後，已不具公務人員身分，
    復又承認上訴人雖有任用資格，並非當然取得任用或復用之
    權利，顯然前後矛盾，自屬違背法令等語，為其論據。惟核
    上訴狀所載內容，或係重述其在原審業經主張而為原判決摒
    棄不採之陳詞，或係就原審所為論斷或駁斥其主張之理由，
    泛言原判決不備理由或理由矛盾及判決不適用法規或適用不
    當，而未具體表明原判決究竟有如何合於不適用法規或適用
    不當、或有行政訴訟法第243條第2項所列各款之情形，尚難
    認為已對原判決之如何違背法令有具體之指摘。依首揭規定
    及說明，應認其上訴為不合法，應予駁回。
三、據上論結，本件上訴為不合法。依行政訴訟法第249條第1項
    前段、第104條、民事訴訟法第95條、第78條，裁定如主文
    。
中    華    民    國    98    年    8     月    20    日
                    最高行政法院第四庭
                        審判長法官  劉  鑫  楨
                              法官  黃  本  仁
                              法官  黃  淑  玲
                              法官  劉  介  中
                              法官  曹  瑞  卿
以  上  正  本  證  明  與  原  本  無  異
中    華    民    國    98    年    8     月    21    日
                              書記官  吳  玫  瑩


司法院資訊處製作；財團法人民間司法改革基金會備份。
